---
title: "Control de Lectura 1"
author: "nds"
date: "8/4/2018"
output: pdf_document
---

```{r setup, include=FALSE}
knitr::opts_chunk$set(echo = TRUE)
```

##  Pregunta 1

Indique cuál de las siguientes afirmaciones es **FALSA**.

1. La gramática gráfica responde la pregunta de que es un gráfico estadístico.

2. Un gráfico estadístico es un mapeo de los datos a atributos estéticos de elementos geométricos.

3. Un buen gráfico estadístico simpre muestra los datos tal cual son sin hacer ninguna transformación de los mismos.

4. La gramática de gráficos describe todas las características comunes de los gráficos estadísticos


##  Pregunta 2

Indique cuál de las siguientes opciones **NO** corresponde a partes de un gráfico estadístico

1. Datos, mapeo estético y modelo estadístico

2. Datos, mapeo estético y escalas

3. Datos, mapeo estético y sistema de coordenadas

4. Datos, mapeo estético y temas

\pagebreak


## Pregunta 3

La siguiente figura muestra un gráfico de dispersión usando los datos de `mpg` de la variable `hwy` millas por galón en ruta contra `cty` millas por galón en ciudad.

```{r, echo=FALSE}
library(ggplot2)
ggplot(mpg, aes(y = hwy, x = cty )) + geom_point() +scale_x_continuous(trans="log")
```

En cada uno de los siguientes casos, indique que componete del gráfico se debe  modificar si queremos:

1. Colorear por `drv` (tipo de tracción del auto )

     a. Elemento geométrico (**geom**)

     b. El sistema de coordenadas (**coord**)

     c. El tema (**theme**)

     d. Elemento estético (**aes**) 



2. Dividir el gráfico en paneles según el año del auto (`year`)

     a. Las facetas (**faceting**)
     
     b. Elemento geométrico (**geom**)
     
     c. El sistema de coordenadas (**coord**)
     
     d. Las escalas  (**scales**)
     
\pagebreak

3.  Dibujar la variables `cyl` (millas por galón en ciudad) en escala logarítmica. 
    
     a. El sistema de coordenadas (**coord**)

     b. Las escalas  (**scales**)

     c. Los datos (**data**)

     d. Elemento estético (**aes**) 
     
     
4.  Que los ejes se llamen "Millas por galón en ruta" y   "Millas por galón en ciudad"
     
     a. Elemento estético (**aes**) 
     
     b. Elemento geométrico (**geom**)
     
     c. El tema (**theme**)
     
     d. Los datos (**data**)
     
     
     
## Pregunta 4

El siguiente gráfico usa los datos de `mpg` y muestra un un gráficos de cajas uno al lado de otro (side-by side boxplot) de las millas por galón en ruta para cada año y tipo de tracción.
 Indique que código de R fue usado para generar el siguiente gráfico.
 
 ```{r, echo = FALSE}
 ggplot(data = mpg, aes(x = drv, y = hwy)  ) + geom_boxplot()  +
   labs(y = "Millas por galón en ruta", x = "") + facet_wrap( ~ year)
```
\pagebreak

1.  `ggplot(data = mpg, aes(x = drv, y = hwy)  ) + geom_boxplot()  +
 labs(y = "Millas por galón en ruta", x = "") + facet_wrap( ~ cyl )`

2.  `ggplot(data = mpg, aes(x = drv, y = hwy)  ) + geom_boxplot()  +
  labs(y = "Millas por galón en ruta", x = "")`
  
3.    `ggplot(data = mpg, aes(x = drv, y = hwy)  ) + geom_boxplot() +
 labs(x = "Millas por galón en ruta") + facet_wrap( ~ year)`

4.  `ggplot(data = mpg, aes(x = drv, y = hwy)  ) + geom_boxplot() +
 labs(y = "Millas por galón en ruta", x = "") + facet_wrap( ~ year)`


## Pregunta 5

El siguiente gráfico usa los datos de `mpg` y muestra un histograma de la variable millas por galón en ruta .
 Indique que código de R fue usado para generar el siguiente gráfico.

```{r, echo=FALSE,message=FALSE}
ggplot(data = mpg, aes(hwy)) + geom_histogram(fill = "red") 
```    

1. `ggplot(data = mpg, aes(hwy)) + geom_histogram(fill = "red")`

2. `ggplot(data = mpg, aes(hwy, colour = "red")) + geom_histogram()`

3. `ggplot(data = mpg, aes(hwy, fill = "red")) + geom_histogram()`

4. `ggplot(data = mpg, aes(hwy, colour = "red")) + geom_histogram(fill = "red")`


\pagebreak

## Pregunta 6

El siguiente gráfico usa los datos de `mpg` y muestra gráficos de dispersión de `hwy` (Millas por galó) vs `displ` (desplazamiento del motor en litros) para los distintos tipos de autos (`class`) y el tamaño según la variable millas por galón en ciudad (`cty`).

 Indicá que código de R fue usado para generar el plot.
 
```{r, echo=FALSE}
ggplot(mpg, aes(displ, hwy, size = cyl)) + geom_point() + facet_wrap(~class) +
  labs(y = "Millas por galón en ciudad", x = "Desplazamiento del motor en litros")

```


1. `ggplot(mpg, aes(displ, hwy)) + geom_point() + facet_wrap( ~class) +
  labs(y = "Millas por galón en ciudad", x = "Desplazamiento del motor en litros")`

2. `ggplot(mpg, aes(displ, hwy)) + geom_point() + facet_wrap( ~class) +
  labs(y = "Desplazamiento del motor en litros", x = "Millas por galón en ciudad")`
  
3. `ggplot(mpg, aes(displ, hwy)) + geom_point()  +
  labs(y = "Desplazamiento del motor en litros", x = "Millas por galón en ciudad")`
  
4. `ggplot(mpg, aes(displ, hwy, size = cyl)) + geom_point() + facet_wrap(~class) +
  labs(y = "Millas por galón en ciudad", x = "Desplazamiento del motor en litros")`
  
  
\pagebreak

## Pregunta 7

El siguiente gráfico usa los datos de `mpg` y muestra gráficos de dispersión de `hwy` (Millas por galón) vs `displ` (desplazamiento del motor en litros) donde la variable `drv` (tipo de tracción) es usada para diferenciar la forma de los puntos. A su vez se  agrega un suavizado lineal en el mismo gráfico.

 Indique que código de R fue usado para generar el siguient gráfico.


```{r, echo=FALSE, message=FALSE}
ggplot(mpg, aes(displ, hwy)) + geom_point( aes(shape = drv)) +
geom_smooth()
```


1. `ggplot(mpg, aes(displ, hwy, shape = drv)) + geom_point() +
geom_smooth()`

2. `ggplot(mpg, aes(displ, hwy)) + geom_point( aes(shape = drv)) +
geom_smooth()`

3.  `ggplot(mpg, aes(displ, hwy)) + geom_point( aes(shape = drv)) +
geom_line()`

4. `ggplot(mpg, aes(displ, hwy, shape = drv)) + geom_point() +
geom_line()`
