---
title: "Actividad grupal 4"
output:
  pdf_document: default
  html_document: default
---

```{r setup, include=FALSE}
knitr::opts_chunk$set(echo = TRUE)
```

Abra un archivo de R y responda las siguientes preguntas. En cada respuesta tiene que poner el código de R como respuesta.
Cuando terminen me mandan el archivo por correo a natalia@iesta.edu.uy

```{r}
#Nombres de los integrantes del grupo

# Ejercicio 1

#1. código de R o texto con la respuesta
#2. código de R o texto con la respuesta
#3. código de R o texto con la respuesta

```

# Ejercicio 1

Con los datos `mpg` que se encuentran disponible en `ggplot2` hacer un gráfico de barras para la variables `drv` con las siguientes características:


-  Las barras tienen que estar coloreadas por `drv`

- Incluir usando `labs` el nombre de los ejes y título informativo.

- Usá la paleta de colores  `Dark2`, mirá la ayuda de `scale_colour_brewer`
```{r, echo=FALSE}
library(ggplot2)
```
```{r, eval=FALSE, echo = FALSE}

  ggplot(data= mpg) + geom_bar(aes( x = drv, fill = drv)) +
 scale_fill_brewer(palette = "Dark2")
 
```

# Ejercicio 2

 Usando como base el gráfico anterior, incluya:
 
 
- Incluir en el eje `y` porcentaje en vez de conteos

-  Usando `scale_y_continuous` cambiar la escala del eje `y` a porcentajes

- Usando `geom_text` incluir texto con porcentajes arriba de cada barra


```{r, eval = FALSE, warning = FALSE, message = FALSE, echo = FALSE}
  ggplot(data = mpg ) + geom_bar(aes( x = drv, fill = drv, y = (..count..)/sum(..count..))) + scale_y_continuous(labels =scales::percent)+
scale_fill_brewer(palette = "Dark2") +
    geom_text(aes( x = drv,label = scales::percent((..count..)/sum(..count..)), y = (..count..)/sum(..count..)), stat = "count", vjust = -.5) + labs(x = "Drv", y = "Porcentaje", fill = "Drv" )
```


