---
title: "Actividad grupal 3"
output:
  pdf_document: default
  html_document: default
---

```{r setup, include=FALSE}
knitr::opts_chunk$set(echo = TRUE)
```

Abra un archivo de R y responda las siguientes preguntas. En cada respuesta tiene que poner el código de R como respuesta.
Cuando terminen me mandan el archivo por correo a natalia@iesta.edu.uy

```{r}
#Nombres de los integrantes del grupo

# Ejercicio 1

#1. código de R o texto con la respuesta
#2. código de R o texto con la respuesta
#3. código de R o texto con la respuesta

```

# Ejercicio 1


Con los datos `mpg` que se encuentran disponible en `ggplot2` hacer un plot con las siguientes características:

- Un scatterplot de   `hwy` vs `cty` 

- Incluir usando `labs` el nombre de los ejes, título informativo y nombre de la leyenda

Usar `?mpg` para ver la descripción de las variables.

```{r, echo=FALSE,eval=FALSE}

ggplot(data = mpg, aes(x=hwy, y = cty)) + geom_point() +
 labs(x = "Millas por galón en ruta", y = "Millas por galón en ciudad", title = "Scatterplot hwy vs cty", colour="Tipo de auto") 
```

# Ejercicio 2

 En el gráfico anterior hay un problema de sobre ploteo, esto es hay más de una obsrvación en algunas combinaciones de  `cty` y `hwy`. 
 
1. Hacer el  gráfico anterior y usá transparencia (`alpha`) para ver el problema de sobre ploteo.
 ```{r, echo=FALSE,eval=FALSE}

ggplot(data = mpg, aes(x = hwy, y = cty))  + 
   geom_point(alpha = 1/3) +
 labs(x = "Millas por galón en ruta", y = "Millas por galón en ciudad", title = "Scatterplot hwy vs cty", colour="Tipo de auto") 
```
 
 
2. Hacer el  gráfico anterior y usá  `geom_jitter()`  ver el problema de sobre ploteo.
 

```{r, echo=FALSE,warning=FALSE, message=FALSE, eval=FALSE}
ggplot(data = mpg, aes(x=hwy, y = cty))   + geom_jitter()
 labs(x = "Millas por galón en ruta", y = "Millas por galón en ciudad", title = "Scatterplot hwy vs cty", colour="Tipo de auto")  
```
3. Qué opción te resulta más apropiada y porqué ? 
 
 


#  Ejercicio 3

Usá como base el gráfico del ejercicio 2 con `geom_jitter.

1. Coloreá usando la variable `class`
 
```{r, echo=FALSE,eval=FALSE}

ggplot(data = mpg, aes(x = hwy, y = cty, color = class))  + 
   geom_jitter() +
 labs(x = "Millas por galón en ruta", y = "Millas por galón en ciudad", title = "Scatterplot hwy vs cty", colour="Tipo de auto") 
```

2. Usá el gráfico anterior pero cambiando la paleta de colores a `Dark2`
  Chequear la ayuda de `?scale_colour_brewer`. Para mirar otras posibles paletas visitar: http://colorbrewer2.org/#type=sequential&scheme=BuGn&n=3

```{r, echo=FALSE,eval=FALSE}

ggplot(data = mpg, aes(x = hwy, y = cty, color = class))  + 
   geom_jitter() +
 labs(x = "Millas por galón en ruta", y = "Millas por galón en ciudad", title = "Scatterplot hwy vs cty", colour="Tipo de auto") + scale_colour_brewer(palette = "Dark2")
```

3. Usá la variable `class` para crear un gráfico para cada subconjunto, mirá `?facet_wrap`.


```{r, echo=FALSE,eval=FALSE}

ggplot(data = mpg, aes(x = hwy, y = cty, color = class))  + 
   geom_jitter() + facet_wrap(~class)+
 labs(x = "Millas por galón en ruta", y = "Millas por galón en ciudad", title = "Scatterplot hwy vs cty", colour="Tipo de auto") + scale_colour_brewer(palette = "Dark2")
``` 
